【裁判字號】    98,交聲,3949
【裁判日期】    981126
【裁判案由】    交管條例聲異
【裁判全文】
臺灣板橋地方法院交通事件裁定        98年度交聲字第3949號
原處分機關  交通部公路總局臺北區監理所板橋監理站
異  議  人
即受處分人  甲○○
上列異議人即受處分人因違反道路交通管理處罰條例案件，不服
原處分機關於中華民國98年11月2 日所為之裁決處分（裁決書案
號：板監裁字第裁41-AOOXFH828號），聲明異議，本院裁定如下
：
    主  文
異議駁回。
    理  由
一、原處分意旨略以：異議人即受處分人甲○○於民國98年9 月
    22日上午8 時5 分許，駕駛車牌號碼CUJ-591 號重型機車，
    在臺北市○○○路，不在規定車道行駛，駛入禁行機車車道
    ，經臺北市政府警察局交通警察大隊掣單舉發。爰依道路交
    通管理處罰條例第45條第13款規定，裁處罰鍰新臺幣（下同
    ）600 元，並依同條例第63條第1 項第1 款規定，記違規點
    數1 點。
二、聲明異議意旨略以：異議人騎乘機車行經臺北市○○○路，
    時值交通尖峰時段，道路擁塞，又無警察人員指揮，異議人
    因前方小型車靠右行駛，占用外側車道，不得已往左偏行，
    駛入禁行機車車道，竟遭裁罰，殊難甘服，爰依法聲明異議
    。
三、按汽車駕駛人，爭道行駛有機器腳踏車，不在規定車道行駛
    之情形者，處新臺幣600 元以上1800元以下罰鍰，並記違規
    點數1 點，道路交通管理處罰條例第45條第13款、第63條第
    1 項第1 款分別定有明文。經查：異議人於98年9 月22日上
    午8 時5 分許，駕駛車牌號碼CUJ-591 號重型機車，行經臺
    北市○○○路，不在規定車道行駛，駛入禁行機車車道，經
    臺北市政府警察局交通警察大隊掣單舉發之事實，有臺北市
    政府警察局北市警交大字第A00XFH828 號舉發違反道路交通
    管理事件通知單1 件附卷可資佐證，並為異議人所不爭執，
    此情足堪認定。異議人雖以前揭情詞置辯，惟按駕駛人駕駛
    汽車，應遵守道路交通標誌、標線、號誌之指示，道路交通
    安全規則第90條規定甚明，此為汽車駕駛人應盡之義務。異
    議人駕駛機車沿臺北市○○○路行駛，縱遇有其他車輛進入
    同一車道，而道路寬度不足兩車併行，亦應視其情形先行通
    過，或在其後方魚貫前行，以確保行車安全。異議人以交通
    紊亂，恣為守法與否之決定，駛入禁行機車車道，豈非徒增
    交通之紊亂程度。異議人執此為辯，實不足為據。綜上，異
    議人駕駛機車不在規定車道行駛之違規行為，事證明確，原
    處分機關依前開法條規定，裁處罰鍰600 元，並記違規點數
    1 點，核無違誤。從而，本件異議為無理由，應予駁回。
據上論斷，應依道路交通案件處理辦法第19條，裁定如主文。
中    華    民    國    98    年    11    月    26    日
                  交通法庭  法  官  廖  怡  貞
以上正本證明與原本無異
如不服本裁定應於送達後5 日內向本院提出抗告狀
                            書記官  林  惠  齡
中    華    民    國    98    年    11    月    27    日


司法院資訊處製作；財團法人民間司法改革基金會備份。
